臺灣高等法院刑事判決　　　　　　　　　96年度上訴字第50號
上　訴　人　臺灣臺北地方法院檢察署檢察官
被　　　告　乙○○
指定辯護人　本院公設辯護人丙○○
上列上訴人因被告違反槍砲彈藥刀械管制條例案件，不服臺灣臺
北地方法院95年度訴字第388號，中華民國95年9月12日第一審判
決（起訴案號：臺灣臺北地方法院檢察署95年度偵字第2705號）
，提起上訴，本院判決如下：
    主  文
上訴駁回。
    理 由
一、公訴意旨略以：被告甲○○於94年12月10日凌晨某時，在臺
    北縣中和市景安捷運站附近將上開可發射子彈具有殺傷力之
    由仿COLT廠1908CALIBER25型半自動手槍製造之槍枝換裝土
    造金屬槍管而成之改造手槍1枝（含彈匣1個，槍枝管制編號
    為0000000000號）及不具有殺傷力之直徑約6.83MM金屬彈頭
    之土造子彈3顆置放於知情之被告乙○○所有的手提包裡，
    並將該手提包置放於被告乙○○駕駛之8T—8125號自用小客
    車上（被告甲○○違反槍砲彈藥刀械管制條例案件部分業經
    原審判處有期徒刑3年2月，併科罰金新臺幣10萬元確定），
    兩人復一同乘坐該自用小客車至臺北市訪友，至同日上午6
    時許，行經臺北市中山區○○○路與錦州街口時，為警查獲
    ，並當場扣得上開有殺傷力仿半自動手槍製造之改造手槍1
    枝及不具殺傷力之土造子彈3顆，因認被告乙○○涉犯槍砲
    彈藥刀械管制條例第8條第4項之未經許可，寄藏可發射子彈
    具有殺傷力之改造手槍罪罪嫌。
二、按犯罪事實應依證據認定之，無證據不得認定其犯罪事實，
    刑事訴訟法第154條第2項明定有明文；復按被告之自白，不
    得作為有罪判決之唯一證據，仍應調查其他必要之證據，以
    察其是否與事實相符，同法第156條第1項亦規定甚明。再按
    認定不利於被告之事實，須依積極證據，茍積極之證據本身
    存有瑕疵而不足為不利於被告事實之認定，即應為有利於被
    告之認定，更不必有何有利之證據，而此用以證明犯罪事實
    之證據，猶須於通常一般人均不至於有所懷疑，堪予確信其
    已臻真實者，始得據以為有罪之認定，倘其證明尚未達到此
    一程度，而有合理性之懷疑存在，致使無從為有罪之確信時
    ，即應為無罪之判決，最高法院82年臺上字第163號判決、
    76年臺上字第4986號、30年上字第816號等判例可資參照。
三、公訴人認被告乙○○涉犯槍砲彈藥刀械管制條例第8條第4項
    之未經許可，寄藏可發射子彈具有殺傷力之改造手槍罪嫌，
    無非係以被告之自白、被告甲○○之供述、扣案物照片2幀
    及內政部警政署刑事警察局94年12月28日刑鑑字第09401902
    24號槍彈鑑定書1份在卷可稽為其論據。訊據被告乙○○固
    坦承於上揭時間、地點，駕駛前開自用小客車搭載被告甲○
    ○，被告甲○○將前揭改造手槍1枝插入於其所有，置放在
    上揭自用小客車後座之手提包外側夾縫內，迄於同日上午6
    時40分許，行經臺北市中山區○○○路與錦州街口時，為警
    查獲等事實，惟堅詞否認有何寄藏改造手槍之犯行，辯稱：
    伊在甲○○上車時，並未注意甲○○放進手提包內之物品為
    何，伊於駕駛途中問甲○○到底放什麼東西在伊手提包內，
    他告訴伊是槍彈後，他電話就響了，伊沒有辦法跟他說什麼
    ，我們到目的地，他還在講電話，中間約4、5分鐘，警察就
    來臨檢，這當中他一直在講電話、伊在開車等語（見本院96
    年2月13日筆錄）。
四、經查：
（一）、94年12月10日上午6時40分許，被告乙○○所駕駛車牌
        號碼8Ｔ—8125號自用小客車行經臺北市中山區○○○
        路與錦州街口時，為警盤查，經被告乙○○同意警員對
        其所有前開手提包實施搜索，當場扣得前開改造手槍1
        枝，該改造手槍經內政部警政署刑事警察局以性能檢驗
        法鑑定，認送鑑手槍1枝（槍枝管制編號為0000000000
        號）係仿COLT廠19081CALIBER25型半自動手槍製造之槍
        枝換裝土造金屬槍管而成之改造手槍，機械性能良好，
        可擊發適用子彈，具殺傷力如前述，堪認於前開自用小
        客車內之被告乙○○所有之手提包內查獲之改造手槍具
        有殺傷力無疑。
（二）、同案被告甲○○於原審95年8月1日審判期日中以證人身
        分到庭結證稱：伊當天在景安捷運站搭乘乙○○汽車前
        ，因為有麻藥前科，為避免臨檢為警搜身查獲，就先將
        原置放在側背包之上開改造手槍取出放在手掌內，一上
        車就順手放在乙○○的手提包內，兩人就開車前往三重
        找朋友，直到為警查獲前10幾分鐘，伊才告訴乙○○有
        東西放在他的手提包內要拿去河堤丟掉，乙○○問伊是
        什麼東西，伊才跟乙○○說是槍」等語，核與被告乙○
        ○所供相符，堪認被告乙○○所供前詞非不足採信。
（三）、又同案被告甲○○雖於搭乘被告乙○○駕駛之自用小客
        車時，將上開改造手槍置放於被告乙○○所有之手提包
        內，惟並無證據足證被告乙○○提供其所有之手提包予
        同案被告甲○○，且係明知同案被告甲○○欲以該手提
        包藏放前揭改造手槍，仍以自己持有之意思將手提包提
        供予同案被告甲○○藏放前開改造手槍，故難認被告乙
        ○○有何寄藏槍枝之犯行。
（四）、再者，同案被告甲○○自將該改造手槍藏放於被告乙○
        ○手提包起至為警查獲時止，被告乙○○一直駕駛前開
        自用小客車一節，業據同案被告甲○○於原審前開審理
        期日中證述明確，是被告乙○○為專注開車，無暇顧及
        同案被告甲○○置放何物品於其手提包內，衡情亦屬情
        誼之舉，事理之常，其是否具有支配管領系爭改造手槍
        之認知，顯非無疑？遑論同案被告甲○○在該段時間內
        ，始終在被告乙○○所駕駛之自用小客車上，自不得僅
        因同案被告甲○○自行將前開改造手槍藏放在被告乙○
        ○所有手提包內，即認為被告乙○○對於系爭改造手槍
        具有管領支配力，而遽予推認被告曹俊博為同案被告甲
        ○○寄藏、持有上開改造手槍甚明。
五、綜上所述，被告乙○○辯稱其並未寄藏、持有系爭改造手槍
    ，尚堪採信。公訴人所舉之證據與所指出之證明方法尚未足
    使法院確信被告乙○○犯罪，此外，復查無其他積極證據足
    資證明被告乙○○有何寄藏改造手槍之犯行，依照前開之說
    明，不能證明被告乙○○犯罪，應為被告乙○○無罪之諭知
    。原審因為被告無罪之判決，並無不當，檢察官上訴意旨略
    以：（一）、於94年12月10日上午6時40分許，被告乙○○
    所駕駛車號8T-8125號自用小客車行經臺北市中山區○○○
    路與錦州街口時，為警盤查，經被告乙○○同意警員對其所
    有前開手提包實施搜索，當場扣得仿COLT廠1908CALIBER25
    型半自動手槍製造之改造手槍1枝（含彈匣1個，槍枝管制編
    號為0000000000號），該改造手槍經內政部警政署刑事警察
    局以性能檢驗法鑑定，認該手槍具殺傷力，堪認於前開自用
    小客車內之被告乙○○所有之手提包內查獲之改造手槍具有
    殺傷力無疑。（二）、被告乙○○所辯：伊在甲○○上車時
    ，並未注意甲○○放進手提包內之物品為何，伊於駕駛途中
    問甲○○到底放什麼東西在手提包內，甲○○僅說等一下把
    那個東西丟掉等語；然同案被告甲○○在審判期日以證人身
    分到庭結證稱：伊當天在景安捷運站搭乘乙○○汽車前，因
    為有麻藥前科，為避免臨檢為警搜身查獲，就先將原置放在
    側背包之上開改造手槍取出放在手掌內，一上車就順手放在
    乙○○的手提包內，兩人就開車前往三重找朋友，直到為警
    查獲前10幾分鐘，伊才告訴乙○○有東西放在他的手提包內
    要拿去河堤丟掉，乙○○問伊是什麼東西，伊才跟乙○○說
    是槍等語；可見同案被告甲○○一上車後即將前開改造手槍
    放在被告乙○○所有之手提袋內，而非如原審所認為「被告
    乙○○為專注開車，無暇顧及同案被告甲○○置放何物品於
    其手提包內」。（三）、被告乙○○自稱知悉同案被告甲○
    ○將「某物」放在其手提袋內，只是不知被放進去的東西是
    改造手槍而已，雖同案被告甲○○與被告乙○○為朋友關係
    ，但被告乙○○既知同案被告甲○○放「某物」入其手提袋
    ，何以不當場質問同案被告甲○○為何不放在自己手提袋？
    究竟將什麼東西放在手提袋內？被告乙○○辯解有異於常情
    。（四）、原審輕信證人即同案甲○○之證詞及被告乙○○
    悖於常理之辯詞，遽為被告乙○○無罪之判決，自難認原判
    決認事用法無違誤云云。惟查被告犯罪不能已如前述，檢察
    官上訴復未提出足資證明被告犯罪之證據，僅為揣測之詞，
    其上訴為無理由，應予駁回。
據上論斷，應依刑事訴訟法第368條，判決如主文。
本案經檢察官沈世箴到庭執行職務。
中　　華　　民　　國　　96　　年　　2 　　月　　26　　日
　　　　　　　　　刑事第八庭審判長法　官　鄭文肅
　　　　　　　　　　　　　　　　  法　官　張明松
　　　　　　　　　　　　　　　　  法　官　江國華
以上正本證明與原本無異。
如不服本判決，應於收受送達後10日內向本院提出上訴書狀，其
未敘述上訴之理由者並得於提起上訴後10日內向本院補提理由書
（均須按他造當事人之人數附繕本）。
                                  書記官  陳玉嬋
中　　華　　民　　國　　96　　年　　3 　　月　　1 　　日
附錄本案論罪科刑法條全文：
槍砲彈藥刀械管制條例第8條
未經許可，製造、販賣或運輸鋼筆槍、瓦斯槍、麻醉槍、獵槍、
空氣槍或第4條第1項第1款所定其他可發射金屬或子彈具有殺傷
力之各式槍砲者，處無期徒刑或5年以上有期徒刑，併科新臺幣
1千萬元以下罰金。
未經許可，轉讓、出租或出借前項所列槍枝者，處5年以上有期
徒刑，併科新臺幣1千萬元以下罰金。
意圖供自己或他人犯罪之用，而犯前2項之罪者，處無期徒刑或
7年以上有期徒刑，併科新臺幣1千萬元以下罰金。
未經許可，持有、寄藏或意圖販賣而陳列第1項所列槍枝者，處
3年以上10年以下有期徒刑，併科新臺幣7百萬元以下罰金。
第1項至第3項之未遂犯罰之。
未經許可，持有、寄藏或意圖販賣而陳列第1項所列槍枝者，處3
年以上10年以下有期徒刑，併科新臺幣7百萬元以下罰金。
第1項至第3項之未遂犯罰之。
